ACORDAO-COMPLETO-2399761

ACÓRDÃO 1641/2020 ATA 23/2020 - PLENÁRIO

VISTA, relatada e discutida esta representação formulada por membro do Câmara dos Deputados a respeito de possíveis irregularidades na elaboração do Plano Plurianual 2020-2023 (PPA 2020-2023) , encaminhado pelo Presidente da República ao Congresso Nacional por meio da Mensagem 396/2019, que deu origem ao Projeto de Lei do Congresso 21, de 2019 (PLN 21/2019) ;
		ACORDAM os Ministros do Tribunal de Contas da União, reunidos em sessão do Plenário, ante as razões expostas pelo Relator, em:
		9.1. conhecer da presente representação, satisfeitos os requisitos de admissibilidade previstos nos arts. 235 e 237, inciso III, do Regimento Interno deste Tribunal, c/c o art. 103, § 1º, da Resolução-TCU 259/2014, e considerá-la parcialmente procedente;
		9.2. encaminhar ao representante cópia do Acórdão 2515/2019-TCU-Plenário, do voto condutor e do respectivo relatório, bem como das peças 38 e 48 do TC. Processo 037.320/2018-1;
		9.3. dar ciência deste acórdão ao representante, à Câmara dos Deputados e ao Ministério da Economia.

Representação sobre possíveis irregularidades na proposta do Plano Plurianual 2020- 2023 (PLN 21/2019).

Presidência da República.

3. Interessados/Responsáveis: não há.

13.1. Ministros presentes: José Mucio Monteiro (Presidente), Walton Alencar Rodrigues, Benjamin Zymler, Augusto Nardes, Aroldo Cedraz, Raimundo Carreiro, Ana Arraes e Bruno Dantas (Relator).
13.2. Ministros-Substitutos presentes: Augusto Sherman Cavalcanti, Marcos Bemquerer Costa, André Luís de Carvalho e Weder de Oliveira.

BRUNO DANTAS

Por registrar as principais ocorrências havidas no andamento do processo, resumindo os fundamentos das peças acostadas aos autos, adoto como relatório, com os ajustes necessários, a instrução da secretaria responsável pela análise da demanda (peça 3) , que contou com a anuência do corpo diretivo da unidade (peças 4-5) :
"INTRODUÇÃO
1. Cuidam os autos de representação, formulada por membro do Câmara dos Deputados, a respeito de possíveis irregularidades ocorridas na elaboração do Plano Plurianual 2020-2023 (PPA 2020-2023) , encaminhado pelo Presidente da República ao Congresso Nacional por meio da Mensagem 396/2019, que deu origem ao Projeto de Lei do Congresso 21 de 2019 (PLN 21/2019) .
2. Segundo o representante, foram detectadas diversas impropriedades no referido projeto, em vista do que dispõe a Constituição Federal de 1988 (CF/1988) . Tais impropriedades estariam ligadas tanto às escolhas de metodologia assumidas na confecção do documento quanto aos elementos constitutivos dos programas finalísticos do plano. Diante disso, o representante requer que sejam tomadas providências para a adequação do PPA 2020-2023 às normas constitucionais.
EXAME DE ADMISSIBILIDADE
3. Inicialmente, deve-se registrar que a representação preenche os requisitos de admissibilidade constantes no art. 235 do Regimento Interno do TCU (RI/TCU) , haja vista a matéria ser de competência do Tribunal, referir-se a responsável sujeito a sua jurisdição, estar redigida em linguagem clara e objetiva, conter nome legível, qualificação e endereço do representante, bem como encontrar-se acompanhada do indício concernente à irregularidade ou ilegalidade.
4. Além disso, a autoridade possui legitimidade para representar ao Tribunal, consoante disposto no inciso III do art. 237 do RI/TCU.
5. Ainda, conforme dispõe o art. 103, § 1º, in fine, da Resolução-TCU 259/2014, verifica-se a existência do interesse público no trato da suposta irregularidade/ilegalidade, pois a incompatibilidade do plano plurianual com as boas práticas de planejamento e com os preceitos constitucionais poderia, em tese, causar prejuízo ao planejamento governamental, com repercussão adversa na atuação estatal e, por conseguinte, em toda a sociedade.
6. Dessa forma, a representação poderá ser apurada, para fins de comprovar a sua procedência, nos termos do art. 234, § 2º, segunda parte, do Regimento Interno do TCU, aplicável às representações de acordo com o parágrafo único do art. 237 do mesmo RI/TCU.
EXAME TÉCNICO
7. O representante apresenta, inicialmente, as balizas e competências previstas na Constituição Federal para o plano plurianual (peça 1, p. 1) . Em suma, alega que:
i) não houve a regionalização das metas no projeto do PPA 2020-2023, como exige a Constituição;
ii) o detalhamento físico das metas, que era praxe nos PPAs anteriores, foi substituído por uma única meta por programa, o que pode representar não comprometimento com resultados, prejuízo à transparência e obstrução das atividades de fiscalização e controle;
iii) as falhas aludidas foram detectadas, em particular, em programas atinentes ao setor agrário, como é o caso dos programas 'agropecuária sustentável', 'defesa agropecuária', 'mudança do clima' e 'governança fundiária';
iv) não constam, do projeto apresentado para o PPA, as expressões 'agricultura/agricultor familiar', 'reforma agrária', 'quilombola', 'desmatamento' e 'pesca artesanal', além da extinção dos programas 'fortalecimento e dinamização da agricultura familiar' e 'pesca e aquicultura', caracterizando supremacia do viés ideológico, em detrimento da universalização de direitos, bem como extinção de programas sociais, com retorno da exclusão social nas políticas públicas.
8. Com efeito, conforme indicado na representação, a CF/1988 prevê que o plano plurianual, cujo encaminhamento ao Congresso Nacional é competência privativa do Presidente da República (art. 84, XXIII) , deverá estabelecer, 'de forma regionalizada, as diretrizes, objetivos e metas da administração pública federal para as despesas de capital e outras delas decorrentes e para as relativas aos programas de duração continuada' (art. 165, § 1º) .
9. Ademais, o PPA tem papel central no planejamento governamental da União, uma vez que deve ser compatível com os planos e programas nacionais, regionais e setoriais previstos na Constituição, consoante art. 165, § 4º. Confirmando o caráter do PPA como instrumento de planejamento, a delinear os rumos do desenvolvimento nacional, a Constituição veda a realização de investimento cuja execução ultrapasse um exercício financeiro sem prévia inclusão no plano plurianual (art. 167, § 1º) .
10. O projeto do PPA é encaminhado ao Congresso, pelo novo Presidente da República, e devolvido para sanção, até o final do primeiro ano de seu mandato; o plano tem vigência até o final do primeiro ano do mandato subsequente (art. 35, § 2º, I, do ADCT) . Segundo Estevão Horvath:
'[A] ideia de plano é 'materializada' na Lei do Plano Plurianual. É dizer, nesse plano plurianual estará (deverá estar) consubstanciado o plano de governo para quatro anos; é o plano plurianual o plano de governo juridicizado [grifos no original].'' (HORVATH, Estevão. O orçamento no século XXI: tendências e expectativas. Universidade de São Paulo, São Paulo, 2014. p. 295.) 
11. Por seu turno, Marco Antonio Beneton esclarece:
'Ao se enquadrar a vigência do PPA dentro de um período de quatro anos [¿], aventa-se a possibilidade de ser o PPA, na verdade, a materialização dos programas de campanha eleitoral do candidato vencedor nas urnas. De fato, ele vigora até o final do primeiro período do mandato [subsequente], mas, já no final do primeiro exercício do mandato, o Chefe do Poder Executivo encaminha o seu projeto de PPA. Nele, visará concretizar o que prometeu em termos de novidades: novas obras, novos serviços, novas metas de crescimento.' [grifos nossos] (BENETON, M. A. H. O Plano Plurianual, os Contratos Administrativos e a Teoria do Diálogo das Fontes: os exemplos de elo entre o Direito Financeiro e o Direito Administrativo. in CONTI, José Mauricio, SCAFF, Fernando Facury. (coord.) Orçamentos Públicos e o Direito Financeiro. São Paulo: Ed. Revista dos Tribunais, 2011. p. 606.) 
12. No mesmo sentido, o professor José Matias-Pereira assinala que '[a]s orientações estratégicas do presidente da República e dos ministros de cada pasta constituem a base para a definição dos programas do PPA' [grifo nosso] (MATIAS-PEREIRA, José. Finanças públicas. 7. ed. São Paulo: Atlas, 2017. p. 312) .
13. Assim sendo, as considerações do representante sobre possíveis impropriedades temáticas do projeto de lei relativo ao novo PPA, tais como a ausência das expressões 'agricultura familiar', 'reforma agrária', 'pesca artesanal', 'quilombola', 'desmatamento', a par da exclusão do programa 'pesca e aquicultura' (peça 1, pp. 2-3) , podem ser interpretadas, prima facie, à luz da legítima escolha de prioridades pelo Poder Executivo, que defluem de sua plataforma política e orientação estratégica administrativa.
14. Adicionalmente, o PLN 21/2019 foi aprovado pelo Congresso Nacional, em sessão conjunta realizada em 10 de dezembro de 2019, tendo sido convertido na Lei 13.971/2019. Deve-se considerar, portanto, que o novo PPA foi submetido ao crivo do Poder Legislativo e cumpriu todo o rito para sua aprovação.
15. Por outro lado, as manifestações do representante vão ao encontro do desejável fortalecimento de princípios como a continuidade do serviço público (gravada no art. 6º, § 1º da Lei 8.987/1995) e a eficiência na administração (art. 37, caput, da CF/88) .
16. Em sintonia com essas preocupações, o Tribunal de Contas da União realizou acompanhamento da elaboração do PPA 2020-2023, no âmbito do Acórdão 2515/2019-TCU-Plenário (rel. min. Vital do Rêgo) . A fim de promover a governança, a estabilidade e a previsibilidade entre distintos planos plurianuais, o Tribunal pronunciou-se no seguinte sentido:
'Outra limitação importante diz respeito à inexistência da lei complementar prevista no art. 165, §9º, I, da Constituição Federal, que deve dispor sobre o exercício financeiro, a vigência, os prazos, a elaboração e a organização do plano plurianual. Desde 1988, cada presidente da república realiza alterações profundas e extensas quanto à elaboração e à organização do PPA, para se amoldar aos anseios de sua agenda política. A ordem normativa posta, que permite repensar praticamente toda a metodologia do PPA a cada quatro anos, incentiva o gasto desnecessário de recursos escassos no centro de governo, em competição com o próprio esforço de planejar a ação governamental. Ademais, com relação aos prazos, ainda são obedecidos os ditames, fixados em caráter provisório, do art. 35, §2º, I, do Ato das Disposições Constitucionais Transitórias [grifos nossos] (item 12 do relatório que fundamentou o Acórdão 2515/2019-TCU-Plenário) ;
 (¿) 
[Informar ao Congresso Nacional que] foi constatada ausência de estratégia nacional de longo prazo, contemplando um sistema de indicadores-chave nacionais, e de critérios mínimos para os demais instrumentos de planejamento governamentais, previstos no art. 174, § 1º, da Constituição Federal, inclusive planos estratégicos de órgãos e entidades do setor público [grifos nossos] (item 9.2.2 do Acórdão 2515/2019-TCU-Plenário) .
17. Ressalte-se que a análise conduzida pelo Tribunal no Acórdão 2515/2019-TCU-Plenário foi encaminhada ao Congresso Nacional para subsidiar a discussão legislativa sobre o PLN 21/2019, relativo ao plano plurianual.
18. Com relação às inadequações mencionadas pelo representante, de metas propostas no novo PPA, a exemplo da baixa regionalização, menor transparência e excessiva simplificação das metas, além da inexistência de meta quantificável no programa Mudança do Clima, registre-se que vários desses problemas foram detectados no acompanhamento que resultou no Acórdão 2515/2019-TCU-Plenário. O TCU procedeu à análise de 29 dos 66 programas finalísticos do PPA 2020-2023, encontrando problemas como insuficiência dos indicadores escolhidos, falta de coerência entre os atributos dos programas e metas que não declaram compromissos com resultados. Também se verificou a presença de quatro programas sem meta passível de mensuração (1041 - Conservação e Uso Sustentável da Biodiversidade e dos Recursos Naturais; 1058 - Mudança do Clima; 2216 - Política Externa; e 4002 - Segurança Institucional) .
19. Cabe ressaltar que, na metodologia apresentada para o PPA 2020-2023, o detalhamento das metas do plano deverá estar refletido nos planos estratégicos setoriais, de responsabilidade de cada ministério, órgão ou entidade. O modelo apresentado no escopo do PLN 21/2019 foi mantido na Lei 13.971, que institui o Plano Plurianual 2020-2023.
20. Transcrevem-se a seguir as deliberações do Acórdão 2515/2019-TCU-Plenário que contemplam os pontos suscitados pelo representante:
'VISTOS, relatados e discutidos estes autos que tratam do acompanhamento da elaboração da proposta de Plano Plurianual (PPA) para o período de 2020 a 2023.
ACORDAM os Ministros do Tribunal de Contas da União, reunidos em Sessão Plenária, diante das razões expostas pelo Relator, em:
'9.1. recomendar ao Ministério da Economia e à Casa Civil da Presidência da República, com fulcro no art. 43, inciso I, da Lei 8.443/1992, c/c o art. 250, inciso III, do Regimento Interno do Tribunal de Contas da União, que:
9.1.1. definam em ato normativo, com fundamento no art. 4º, incisos III e X, do Decreto 9.203/2017, os requisitos e os atributos mínimos que devem constar dos planos estratégicos dos órgãos e entidades responsáveis por programas finalísticos do PPA 2020-2023, a fim de garantir a exequibilidade do PPA, a exemplo de objetivos específicos, metas intermediárias, indicadores de eficácia e eficiência, bem como ações orçamentárias e não orçamentárias associadas;
9.1.2. adotem as medidas necessárias para promover a regionalização dos objetivos e das metas constantes do PPA 2020-2023, no processo de revisão do plano, bem como nos planejamentos estratégicos dos órgãos responsáveis pelos programas finalísticos, de modo a dar pleno atendimento ao art. 165, § 1º, da Constituição Federal;
9.1.3. definam, no regulamento que vier a ser editado sobre o processo de gestão, monitoramento e avaliação do PPA 2020-2023, com fundamento no art. 4º, incisos III e X, do Decreto 9.203/2017:
9.1.3.1. as atribuições e as responsabilidades quanto ao monitoramento, realizando, se necessário, a readequação das competências regimentais das unidades a que competirá essa atribuição, e instituindo critérios técnicos de priorização da avaliação de programas do plano plurianual que especifiquem a periodicidade das avaliações, a participação dos gestores das políticas setoriais e as providências a serem tomadas diante dos resultados das avaliações;
9.1.3.2. os atos e os sistemas por meio dos quais serão estabelecidos e tornados públicos os atributos gerenciais do plano, especificando períodos para revisão, bem como os atores responsáveis por realizá-la e ratificá-la;
9.1.4. avaliem, em conjunto com as pastas setoriais, as inconsistências verificadas por este TCU nos programas finalísticos do projeto de lei do PPA 2020-2023 (PLN 21/2019) e adotem as medidas necessárias ao seu ajuste no processo de revisão do plano ou nos próprios planejamentos estratégicos dos órgãos responsáveis pelos programas finalísticos, caso as falhas persistam na lei que advier do referido projeto de lei;
 (¿) 
9.2. Informar ao Congresso Nacional que:
9.2.1. foram constatadas as seguintes falhas na proposta para o PPA 2020-2023, objeto do PLN 21/2019, que são passíveis de aprimoramento ainda na fase deliberativa:
9.2.1.1 baixo índice de regionalização das metas, o que contraria o art. 165, § 1º, da Constituição Federal;
9.2.1.2. previsão de alteração unilateral das metas (art. 19, II) e dos investimentos plurianuais (art. 19, I, 'd') pelo Poder Executivo, o que compromete a credibilidade do plano plurianual;
9.2.1.3. inexistência de critérios qualitativos para a definição de investimentos plurianuais prioritários, o que fragiliza a capacidade de planejamento quanto às despesas de capital, estipulada pelo art. 167, § 1º da Constituição Federal, sobretudo diante de um quadro de restrição fiscal;
9.2.1.4. inexistência de princípios ou requisitos que balizem a publicação e a revisão de atributos gerenciais do plano, em desacordo com o art. 4º, inciso X, do Decreto 9.203/2017;
9.2.1.5. fragilidades no desenho dos programas finalísticos, que podem comprometer a efetividade do PPA como instrumento de planejamento, de monitoramento, de avaliação e de controle da atuação governamental, em especial, insuficiência dos indicadores escolhidos, falta de coerência entre os atributos dos programas e presença que metas que não declaram compromissos com resultados, nos termos do anexo 2 da peça 38;
9.2.1.6. ausência de meta passível de mensuração e de indicador associado, o que fragiliza a governança do plano, nos seguintes programas finalísticos: 1041-Conservação e Uso Sustentável da Biodiversidade e dos Recursos Naturais; 1058-Mudança do Clima; 2216-Política Externa; e 4002-Segurança Institucional;'
21. Por oportuno, cumpre informar que o Acórdão 2515/2019-TCU-Plenário, que acompanhou a elaboração do PPA 2020-2023, será objeto de monitoramento pelo Tribunal, ocasião em que será verificado o atendimento às deliberações emitidas no acórdão mencionado. Além disso, os programas do PPA são objeto de análise pelo Tribunal, anualmente, no Capítulo 3 do Relatório sobre as Contas do Presidente da República. Por fim, destaca-se que os programas finalísticos do PPA podem compor o escopo de fiscalizações realizadas com o objetivo de avaliar o desempenho de políticas públicas e programas de governo.
22. Diante disso, entende-se que o TCU tem, por meio das ações controle já realizadas e programadas em seu planejamento, levado a cabo as providências requeridas pelo representante para a adequação do PPA 2020-2023 às normas constitucionais.
CONCLUSÃO
23. Trata-se de representação sobre possíveis irregularidades na elaboração do PPA 2020-2023, com pedido de que o Tribunal tome providências a fim de adequar o PPA às normas constitucionais. O autor é membro da Câmara dos Deputados, autoridade legitimada a representar ao TCU, a teor do art. 237, III, do RI/TCU (itens 3-4) .
24. A representação versa sobre mudanças e descontinuidades nos programas do PPA 2020-2023, com base no PLN 21/2019, proposto pelo Poder Executivo, que veio a ser aprovado pelo Congresso Nacional e sancionado pelo Presidente, sendo transformado na Lei 13.971/2019. A respeito da metodologia adotada e de imprecisões temáticas, com ausência de determinados conceitos do plano, essas questões podem ser consideradas escolhas legítimas de políticas públicas assumidas pela administração federal (itens 10-13) . Quanto a esse ponto, portanto, as possíveis irregularidades alegadas pelo representante não prosperam.
25. No tocante às fragilidades de metas mencionadas na inicial, registra-se que o TCU fiscalizou a elaboração do PPA 2020-2023 e, de fato, identificou falhas de construção no plano. As impropriedades foram apontadas no Acórdão 2515/2019-TCU-Plenário, da lavra do ministro Vital do Rêgo, e abrangem aquelas colacionadas pelo representante (itens 16-20) . Cumpre registrar, ademais, que o Tribunal tem programação de futuros trabalhos de controle externo relativos ao PPA 2020-2023 (itens 21 e 22) , incluindo o monitoramento do acórdão mencionado.
26. Portanto, entende-se que o TCU tem, por meio das ações controle já realizadas e programadas em seu planejamento, empreendido as providências requeridas pelo representante para a adequação do PPA 2020-2023 às normas constitucionais e, assim, propõe-se conhecer da representação para, no mérito, considerá-la parcialmente procedente.
PROPOSTA DE ENCAMINHAMENTO
27. Ante todo o exposto, submetem-se os autos à consideração superior, propondo:
a) conhecer da presente representação, satisfeitos os requisitos de admissibilidade previstos nos arts. 235 e 237, inciso III do Regimento Interno deste Tribunal, c/c o art. 103, § 1º, da Resolução-TCU 259/2014, para, no mérito, considerá-la parcialmente procedente;
b) encaminhar ao representante cópia integral do Acórdão 2515/2019-TCU-Plenário, do voto condutor e do respectivo relatório, e das peças 38 e 48 do TC. Processo 037.320/2018-1;
c) dar ciência do acórdão que vier a ser proferido ao representante e à Câmara dos Deputados, destacando-se que o relatório e o voto que fundamentam a deliberação podem ser acessados por meio do endereço eletrônico www.tcu.gov.br/acordaos e que, caso tenham interesse, o Tribunal pode encaminhar-lhes cópia desses documentos sem quaisquer custos;
d) arquivar o presente processo, com fundamento no art. 169, inciso V, do Regimento Interno do Tribunal."
É o Relatório.

não há.

Não atuou.

REPRESENTAÇÃO FORMULADA POR MEMBRO DA CÂMARA DOS DEPUTADOS. POSSÍVEIS IRREGULARIDADES NA ELABORAÇÃO DO PLANO PLURIANUAL 2020-2023. CONHECIMENTO. PROCEDÊNCIA PARCIAL. ENCAMINHAMENTO DE INFORMAÇÕES.

REPRESENTAÇÃO (REPR)

Secretaria de Macroavaliação Governamental (Semag).

Em exame representação formulada pelo Deputado Federal Paulo Pimenta a respeito de possíveis irregularidades e impropriedades identificadas na elaboração do Plano Plurianual 2020-2023 (PPA 2020-2023) , encaminhado pelo Presidente da República ao Congresso Nacional por meio da Mensagem 396/2019, que deu origem ao Projeto de Lei do Congresso 21, de 2019 (PLN 21/2019) .
O expediente versa sobre mudanças e descontinuidades nos programas do PPA 2020-2023 com base no conteúdo do aludido PLN 21/2019, o qual se transformou na Lei 13.971/2019. Alega o representante, em síntese, que (peça 1) : 
não houve regionalização das metas no projeto do PPA 2020-2023, como exige a Constituição Federal;
o detalhamento físico das metas, que era praxe nos PPAs anteriores, foi substituído por uma única meta por programa, o que pode representar não comprometimento com resultados, prejuízo à transparência e obstrução das atividades de fiscalização e controle; 
aludidas falhas foram detectadas, em particular, em programas atinentes ao setor agrário, como é o caso dos programas "agropecuária sustentável", "defesa agropecuária", "mudança do clima" e "governança fundiária"; e
não constam, do projeto apresentado para o PPA, as expressões "agricultura/agricultor familiar", "reforma agrária", "quilombola", "desmatamento" e "pesca artesanal", além da extinção dos programas "fortalecimento e dinamização da agricultura familiar" e "pesca e aquicultura", caracterizando supremacia do viés ideológico em detrimento da universalização de direitos, bem como extinção de programas sociais, com retorno da exclusão social nas políticas públicas.
Conheço da representação porque satisfeitos os requisitos de admissibilidade previstos nos arts. 235 e 237, inciso III, do Regimento Interno deste Tribunal, c/c o art. 103, § 1º, da Resolução-TCU 259/2014. No mérito, acolho a análise da secretaria especializada, transcrita no relatório precedente, e incorporo seus fundamentos às minhas razões de decidir.
A respeito da metodologia adotada, da escolha de expressões com potencial viés ideológico e de imprecisões temáticas, embora avanços sejam desejáveis e sempre estimulados por esta Corte, trata-se de pontos associados à formulação de políticas públicas assumidas pela atual administração federal, donde não se extrai ilegalidade ou ilegitimidade patente. 
 No tocante às fragilidades de metas mencionadas na inicial, destaco que o TCU fiscalizou a elaboração do PPA 2020-2023 e, de fato, identificou falhas metodológicas, inclusive as colacionadas pelo representante, consoante Acórdão 2515/2019-TCU-Plenário (relator ministro Vital do Rêgo) . Ademais, o Tribunal realizará novos trabalhos de controle externo sobre o PPA 2020-2023, inclusive mediante monitoramento do acórdão mencionado, oportunidade em que as falhas serão novamente abordadas.
Dessa forma, conforme as competências técnicas atribuídas a este órgão de controle externo, entendo que o TCU tem empreendido e continuará a empreender providências, como as requeridas pelo representante, para fomentar o aperfeiçoamento do PPA 2020-2023 e a aderência às normas constitucionais.
Tenho destacado em diversas oportunidades que as recorrentes alterações metodológicas do Plano Plurianual prejudicam a transparência, o comprometimento com resultados, a mensuração de efetividade da ação governamental e a fidedignidade dos números alcançados. Por esse motivo, opto por acrescentar ciência ao Ministério da Economia para que, na condição de órgão central do Sistema de Planejamento e de Orçamento Federal, seja cientificado desta decisão e a utilize como subsídio de suas ações e calibragem de medidas de transparência sobre o PPA.
Feitas essas breves considerações, considero esta representação parcialmente procedente para informar ao representante os trabalhos realizados pelo Tribunal e encaminhar-lhe documentação pertinente, na forma do acórdão. 
Ante o exposto, voto por que o Tribunal adote o Acórdão que ora submeto à deliberação deste Colegiado.
TCU, Sala das Sessões Ministro Luciano Brandão Alves de Souza, em 24 de junho de 2020.
Ministro BRUNO DANTAS 
Relator